---
title: "Geographische Clusteranalyse von Konfliktereignissen in Afrika"
description: "Mastermodul Business Analytics mit R"
author: 
  - name: "Simon Teichgräber"
    affiliation: "Universität der Bundeswehr München"
date: "2026-03-31"
output:
  distill::distill_article:
    toc: true
    toc_float: true
    appendices: true
bibliography: references.bib
csl: apa.csl
---

```{r setup, include=FALSE}
knitr::opts_chunk$set(
  echo = FALSE,
  warning = FALSE,
  message = FALSE
)
```

```{r}
library(distill)
```

## Einleitung


## Deskriptive Beschreibung des Datensatzes


## Vorstellung der Analysemethode


## Forschungsfrage


## Durchführung der Clusteranalyse


## Ergebnisse


## Zusammenfassung


# Acknowledgments {.appendix .unnumbered toc=false}

In dieser Arbeit wurde die APA-Zitierweise genutzt. Zur erleichterten Suche der Quellen wurden in den Zitationen von Dokumenten zusätzlich die Seitenzahlen angegeben.

Jegliche URL- und DOI-Links der Quellen wurden am XX.XX.2026 zuletzt aufgerufen und überprüft. Es wird bestätigt, dass die im Literaturverzeichnis aufgelisteten Webadressen zu diesem Zeitpunkt im Internet auffindbar waren. Der Zugriff auf entgeltlich zu erwerbende Quellen wurde über das Netz der Universität ermöglicht.

Bei der Erstellung dieser Ausarbeitung wurden KI-Anwendungen zur Einarbeitung in R Studio, inhaltlichen Diskussion, sprachlichen Optimierung und Übersetzung von fremdsprachigen Quellen genutzt. Dabei handelt es sich um die KI-Modelle „ChatGPT“ von OpenAI und „DeepL“.


# Course Information {.appendix .unnumbered toc=false}

Name: Simon Teichgräber
Adresse: Werner-Heisenberg-Weg 199, 85579 Neubiberg
Matrikelnummer: 1229726
Studiengang: HRM 2022
Modul: Business Analytics mit R 
Dozent: Prof. Dr. Uwe Messer
Trimester: WT 2026
