---
title: "Geographische Clusteranalyse von Konfliktereignissen in Afrika"
description: "Mastermodul Business Analytics mit R"
author: 
  - name: "Simon Teichgräber"
    affiliation: "Universität der Bundeswehr München"
date: "2026-03-31"
output:
  distill::distill_article:
    toc: true
    toc_float: true
    appendices: true
bibliography: BAR_Quellen.bib
csl: apa.csl
---

```{r setup, include=FALSE}
knitr::opts_chunk$set(
  echo = FALSE,
  warning = FALSE,
  message = FALSE
)
```

```{r}
library(distill)
```

## Einleitung

- Einführung in das Thema
- Nennung eines (oder zwei) Nachrichtenartikel
- Forschungsfrage nennen
- Design und Analysemethode nennen
- Aufbau der Arbeit schildern

Auch wenn der Kalte Krieg schon seit mehr als 30 Jahre her ist, gibt es auf der Welt weiterhin zahlreiche Konflikte und Kriege. 

Die globale Aufrüstung wird weiter fortgeführt und die Umsätze der Rüstungsproduzenten steigen weiter an  [@sinram_weltweite_2025].

Insbesondere in Arika hat sich die Anzahl der Konflikte erhöht.

Die Anzahl von Kriege hat sich kin Afrika seit 1989 bis 2021 von 5 auf 21 erhöht (Zitat Internationale Politik)

Jedoch erhalten diese Konflikte auf der internationalen medialen Bühne nur wenig aufmerksamkeit (Zitat Frankfurter Rundschau)

In diesem Zusammenhang wird in dieser Ausarbeitung der Blick auf die Konflikte in Afrika gerichtet.

Dabei wird der Fokus auf die Sahelzone gelegt, um die verwendeten Daten weiter einzugrenzen.

Grundlegend für

Die Seminararbeit in insgesamt sieben Kapitel unterteilt. 

Nach der Einleitung



## Vorstellung und deskriptive Beschreibung des Datensatzes

- Herkunft und kurze Beschreibung des Datensatzes
- Veränderung bzw. Verkleinerung des Datensatzes
- Deskriptive Daten bezogen auf die Sahelzone


## Forschungsfrage und Methodik

- Nennung der Forschungsfrage
- Explorativer Ansatz
- Weiteres Design der Arbeit


## Vorstellung der Analysemethode

- Beschreibung und Erklärung von HDBSCAN


## Durchführung der Clusteranalyse

- Ablauf der Analyse
- Afbau der R Markdown Datei
- Ausschnitte des Codes


## Ergebnisse

- Abbildung der Cluster (Diagramm)
- Diagramm beschreiben
- Palette für Farbenblinde (z.B. Okabe-Ito)
- Clusterdiagramm über eine Afrikakarte legen 
- Balkendiagramme der Zuweisungen und Prozentzahlen


## Zusammenfassende Schlussbetrachtung

- Zusammenfassung der Ergebnisse
- Limitationen
- Ausblick und weitere Analysen


# Acknowledgments {.appendix .unnumbered toc=false}

In dieser Arbeit wurde die APA-Zitierweise genutzt. Zur erleichterten Suche der Quellen wurden in den Zitationen von Dokumenten zusätzlich die Seitenzahlen angegeben.

Jegliche URL- und DOI-Links der Quellen wurden am XX.XX.2026 zuletzt aufgerufen und überprüft. Es wird bestätigt, dass die im Literaturverzeichnis aufgelisteten Webadressen zu diesem Zeitpunkt im Internet auffindbar waren. Der Zugriff auf entgeltlich zu erwerbende Quellen wurde über das Netz der Universität ermöglicht.

Bei der Erstellung dieser Ausarbeitung wurden KI-Anwendungen zur Einarbeitung in R Studio, inhaltlichen Diskussion, sprachlichen Optimierung und Übersetzung von fremdsprachigen Quellen genutzt. Dabei handelt es sich um die KI-Modelle „ChatGPT“ von OpenAI und „DeepL“.


# Course Information {.appendix .unnumbered toc=false}

Name: Simon Teichgräber
Adresse: Werner-Heisenberg-Weg 199, 85579 Neubiberg
Matrikelnummer: 1229726
Studiengang: HRM 2022
Modul: Business Analytics mit R 
Dozent: Prof. Dr. Uwe Messer
Trimester: WT 2026
Beginn der Erstellung. 19.02.2026
Abgabetag der Arbeit: 26.03.2026
