---
title: "Seminararbeit GED UCDP"
author: "Teichgräber"
date: "2026-02-16"
output:
  distill::distill_article:
    toc: true
    toc_float: true
bibliography: references.bib
csl: apa.csl
---

```{r setup, include=FALSE}
knitr::opts_chunk$set(
  echo = FALSE,
  warning = FALSE,
  message = FALSE
)
```

```{r}
library(distill)
```


# Titel: Geographische Clusteranalyse von Gewaltereignissen in Afrika



## Datensatz

**Datengrundlage:**

UCDP Georeferenced Event Dataset (GED), Version 25.1 

**Kurzbeschreibung:**

* Ereignisdatensatz zu organisierter Gewalt
* Zeitraum: 1989–2024 
* Beobachtungseinheit: einzelnes tödliches Ereignis
* Vollständig georeferenziert (Latitude/Longitude, WGS84) 
* Enthält eindeutige Konflikt-IDs (`conflict_new_id`)
* Maximale zeitliche Auflösung: Tag
* Maximale räumliche Auflösung: Ort (Dorf/Stadt)

**Untersuchungsraum:**

Region „Africa“ (mit Fokus auf Sahel-Subregion)


## ️Forschungsfrage

> **Inwiefern entsprechen geographisch identifizierte Cluster von Gewaltereignissen bestehenden Konfliktzuordnungen im UCDP GED?**


## Hypothese

**H1:** 

**Geographisch identifizierte Cluster von Gewaltereignissen weisen eine hohe Übereinstimmung mit den bestehenden Konfliktzuordnungen im UCDP GED auf.**

**Begründung:**

* Konflikte sind territorial verankert
* Territoriale Konzentration erzeugt räumliche Dichte
* Dichtebasierte Algorithmen sollten diese Struktur erkennen


## Datenfilter & Eingrenzung

### Zeitliche Eingrenzung

* Zeitraum: 2000–2024
  Begründung:
* bessere Datenqualität
* größere strukturelle Homogenität
* Vermeidung von Kalter-Krieg-Effekten

### Räumliche Eingrenzung

* Region: Africa (`region == "Africa"`) 
* Subregion: Sahel (definierte Länderliste)

Begründung:

* hohe Konfliktdichte
* keine dominierenden Einzelgroßkonflikte
* geeignete räumliche Heterogenität

### Qualitätsfilter

* `where_prec == 1 oder 2`
  → nur präzise Ortsangaben 
* `event_clarity == 1`
  → nur klar identifizierbare Einzelereignisse vollständige Koordinaten


## Methodisches Vorgehen: Clusteranalyse

### Schritt 1: Geodatenaufbereitung

* Umwandlung in `sf`-Objekt
* Projektion von WGS84 (Grad) in metrisches CRS
* Verwendung von **Lambert Azimuthal Equal Area (LAEA)** für die Sahelregion
* Koordinaten in Meter extrahieren

Ziel: korrekte Distanzberechnung

### Schritt 2: Clustering-Verfahren

**Methode:** HDBSCAN (Hierarchical Density-Based Spatial Clustering)

Begründung:

* erkennt Cluster beliebiger Form
* robust bei unterschiedlicher Dichte
* benötigt kein fixes Distanzparameter (kein ε)
* identifiziert Noise-Punkte

Input:

(x, y) in Meter

Output:

* cluster_id pro Event
* membership_probability
* Noise-Punkte

### Schritt 3: Evaluation

Vergleich:

cluster_id ↔ conflict_new_id

Analytische Schritte:

* Kreuztabellen
* Cluster-Purity
* Anteil dominanter Konflikte pro Cluster
* Identifikation gemischter Cluster

Ziel:

* Überprüfung der Hypothese
* Bewertung der Übereinstimmung

## Erwartete Ergebnisse

* Teilweise hohe Kongruenz zwischen räumlichen Clustern und Konflikt-IDs
* Konflikte mit klarer territorialer Begrenzung → hohe Übereinstimmung
* Transnationale oder urbane Mehrfachkonflikte → geringere Übereinstimmung

## Beitrag der Arbeit

* Methodischer Beitrag: Anwendung dichtebasierter Clusterverfahren auf Konfliktdaten
* Empirischer Beitrag: Prüfung der räumlichen Rekonstruierbarkeit von Konflikten
* Validierungsbeitrag: Vergleich algorithmischer Struktur mit institutioneller Konfliktdefinition



