---
title: "UCDP GED Clusteranalyse"
author: "Teichgräber"
date: "2026-02-16"
output:
  distill::distill_article:
    toc: true
    code_folding: Code/Erklärungen ausklappen
---

## Clusteranalyse von Konfliktereignissen in der Sahelzone

```{r setup, include=FALSE}
knitr::opts_chunk$set(echo = TRUE)
```

```{r, echo=FALSE}
library(lubridate)
library(dplyr)
library(ggplot2)
library(distill)
library(sf)
library(dbscan)
library(rnaturalearth)
library(rnaturalearthdata)
# library(tidyr) Entfernt, da nicht verwendet
```

```{r}

# Laden der Daten
# Das Trennzeichen ist wegen der Deutschen Version von xlsx bzw. csv ein Semikolon

GED = read.csv("data/GEDEvent_v25_1_small.csv", sep = ";")

```

```{r}

# Strukturprüfung des gesamten Datensatzes
# Anzahl der Beobachtungen, Anzahl der Variablen und aktuelle Datentypen prüfen

str(GED)

```

# Aufbereitung der Daten bzw. Variablen

```{r}

# Überschreibung des Datensatzes mit den veränderten Daten und entfernen von unvollständigen Zeilen

GED <- GED |>
  mutate(
    
    # 1) Aktives Jahr: Der Wert der Variablen "true"/"false" wird von einer Zeichenkette (character) nun als logischer Wert (TRUE/FALSE) definiert
    
    active_year = tolower(active_year) == "true",

    # 2) Koordinaten: Das Dezimalzeichen wird von Komma zu Punkt geändert und als numeric definiert, da standardmäßig der Punkt das Dezimaltrennzeichen ist
    
    latitude  = as.numeric(gsub(",", ".", latitude)),
    longitude = as.numeric(gsub(",", ".", longitude)),

    # 3) Datum: Die variablen date_start und date_end werden von einer  Zeichenkette (character) in ein Datumsformat gebracht
    
    date_start = dmy(date_start),
    date_end = dmy(date_end),
    
  ) |>
  
  # 4) Zeilen mit fehlenden geographischen Daten werden entfernt. Diese Beobachtungen können nicht als räumliche Punkte dargestellt werden und deshalb nicht in die CLusteranalyse einbezogen werden.
  
  drop_na(latitude, longitude)

```

# Erklärung

```{r}
Kommentare
```

# Prüfung der geographischen Daten

```{r}

# Sind fehlende Werte bei den geographischen Daten vorhanden?

sum(is.na(GED$latitude))
sum(is.na(GED$longitude))

# Befinden sich geographische Werte außerhalb der plausiblen Bereiche?

sum(GED$latitude < -90 | GED$latitude > 90, na.rm = TRUE)
sum(GED$longitude < -180 | GED$longitude > 180, na.rm = TRUE)

```

# Beschreibung der wichtigsten Variablen

```{r}

# AUflistung aller Variablen des Datensatzes

colnames(GED)

```

**Inhalt der genutzten Variablen**

"id"
Eindeutige, dauerhafte numerische ID eines einzelnen Ereignisses. Dieselbe id bezeichnet über mehrere GED-Versionen hinweg dasselbe reale Ereignis.

"year"
Jahr, in dem das Ereignis stattgefunden hat.

"type_of_violence"
Typ der organisierten Gewalt nach UCDP: 
1 = staatlicher Konflikt, 2 = nichtstaatlicher Konflikt, 3 = einseitige Gewalt gegen Zivilisten.

"conflict_new_id"
Eindeutige Konflikt-ID für jeden einzelnen Konflikt im Datensatz; geeignet zum Filtern und Aggregieren von Konflikten.

"conflict_name"
Name des UCDP-Konflikts, zu dem das Ereignis gehört; bei nichtstaatlichen Konflikten und einseitiger Gewalt entspricht er dem Dyadennamen.

"event_clarity"
1 (hoch) steht für Ereignisse, bei denen der Berichterstatter das Ereignis vollständig identifizieren kann. Das heißt, Ereignisse, bei denen das einzelne Geschehen von der Originalquelle ausreichend detailliert beschrieben wird, um einzelne Vorfälle zu identifizieren, d. h. separate Kampfhandlungen an einem einzigen Ort.

"latitude"
Breitengrad des Ereignisortes in Dezimalgrad.

"longitude"
Längengrad des Ereignisortes in Dezimalgrad.

"where_prec"
Die Genauigkeit, mit der die dem Ereignis zugewiesenen Koordinaten und der Standort den tatsächlichen Standort des Ereignisses widerspiegeln. 1: Der genaue Standort des Ereignisses ist bekannt und kodiert.

"country"          
Land, in dem das Ereignis tatsächlich stattgefunden hat.

"region"
Weltregion des Ereignisortes; mögliche Werte sind Africa, Americas, Asia, Europe und Middle East.

"date_start"
Frühestes mögliches Datum, an dem das Ereignis stattgefunden haben kann.

"date_end"
Spätestes mögliches Datum, an dem das Ereignis stattgefunden haben kann.

"deaths_civilians"
Beste Schätzung der getöteten Zivilpersonen im Ereignis; bei staatlichen und nichtstaatlichen Konflikten sind das zivile Opfer als Begleitschaden der Kämpfe, bei einseitiger Gewalt die gezielt von Seite A getöteten Zivilisten.

"best"            
Beste bzw. wahrscheinlichste Schätzung der gesamten Todesopfer des Ereignisses; sie ist die Summe aus deaths_a, deaths_b, deaths_civilians und deaths_unknown.

"high"
Höchste verlässliche Schätzung der gesamten Todesopfer des Ereignisses


# Deskriptive Analyse des gesamten Datensatzes

```{r}

# Deskriptive Analyse des gesamten GED-Datensatzes


# Lesbare Bezeichnungen für die Gewalttypen nach UCDP

violence_labels <- c(
  "1" = "Staatlicher Konflikt",
  "2" = "Nichtstaatlicher Konflikt",
  "3" = "Einseitige Gewalt gegen Zivilisten"
)

# Hilfsfunktion zur Formatierung großer Zahlen (deutsches Zahlenformat)

fmt <- function(x) {
  format(x, big.mark = ".", decimal.mark = ",")
}

# 1) Gesamtanzahl an Konflikten

n_conflicts_total <- n_distinct(GED$conflict_new_id)

# 2) Konflikte nach Gewalttyp

conflicts_by_type <- GED |>
  distinct(conflict_new_id, type_of_violence) |>
  count(type_of_violence, name = "n_conflicts") |>
  mutate(
    type_of_violence = violence_labels[as.character(type_of_violence)]
  )

# 3) Gesamtanzahl an Events

n_events_total <- nrow(GED)

# 4) Gesamtanzahl der Todesopfer (best)

total_deaths_best <- sum(GED$best, na.rm = TRUE)

# 5) Gesamtanzahl ziviler Todesopfer

total_deaths_civilians <- sum(GED$deaths_civilians, na.rm = TRUE)

# 6) Zeitraum des Datensatzes

year_start <- min(GED$year, na.rm = TRUE)
year_end <- max(GED$year, na.rm = TRUE)
n_years <- year_end - year_start + 1

# Ausgabe der Ergebnisse des gesamten Datensatzes

cat("Deskriptive Analyse des gesamten Datensatzes\n")
cat("--------------------------------------------------\n")
cat("Gesamtanzahl an Konflikten:", fmt(n_conflicts_total), "\n")
cat("Gesamtanzahl an Konfliktereignissen (Events):", fmt(n_events_total), "\n")
cat("Gesamte Todeszahl (best):", fmt(total_deaths_best), "\n")
cat("Gesamte Zahl ziviler Todesopfer:", fmt(total_deaths_civilians), "\n\n")
cat("Abgedeckter Zeitraum:", year_start, "-", year_end, "(", n_years, "Jahre )\n")

cat("Konflikte nach Gewalttyp:\n")
print(conflicts_by_type)

# cat wird für eine einfache Ausgabe von Text verwendet

```

# Erklärung

```{r}
Kommentare
```

# Deskriptive Analyse der Daten bezüglich Afrika und der Sahel-Zone

```{r}

# Deskriptive Analyse für Afrika und Sahel (ab dem Jahr 2000)


# Afrika

# Eingrenzung der Daten

GED_africa <- GED |>
  filter(region == "Africa") |>
  filter(year >= 2000)

# Lesbare Bezeichnungen für die Gewalttypen nach UCDP

violence_labels <- c(
  "1" = "Staatlicher Konflikt",
  "2" = "Nichtstaatlicher Konflikt",
  "3" = "Einseitige Gewalt gegen Zivilisten"
)

# Hilfsfunktion zur Formatierung großer Zahlen (deutsches Zahlenformat)

fmt <- function(x) {
  format(x, big.mark = ".", decimal.mark = ",")
}

# Gesamtanzahl an Konflikten

n_conflicts_africa <- n_distinct(GED_africa$conflict_new_id)

# Konflikte nach Gewalttyp

conflicts_by_type_africa <- GED_africa |>
  distinct(conflict_new_id, type_of_violence) |>
  count(type_of_violence, name = "n_conflicts") |>
  mutate(
    type_of_violence = violence_labels[as.character(type_of_violence)]
  )

# Gesamtanzahl an Events

n_events_africa <- nrow(GED_africa)

# Gesamtanzahl der Todesopfer

total_deaths_best_africa <- sum(GED_africa$best, na.rm = TRUE)
total_deaths_civilians_africa <- sum(GED_africa$deaths_civilians, na.rm = TRUE)


# --------------------------------------------------------------------------------


# Sahel-Zone

# Eingrenzung der Daten

sahel_countries <- c("Senegal",
                     "Mauritania",
                     "Mali",
                     "Burkina Faso",
                     "Niger",
                     "Chad",
                     "Sudan")

GED_sahel_desc <- GED_africa |>
  filter(country %in% sahel_countries)

# Gesamtanzahl an Konflikten

n_conflicts_sahel <- n_distinct(GED_sahel_desc$conflict_new_id)

# Konflikte nach Gewalttyp

conflicts_by_type_sahel <- GED_sahel_desc |>
  distinct(conflict_new_id, type_of_violence) |>
  count(type_of_violence, name = "n_conflicts") |>
  mutate(
    type_of_violence = violence_labels[as.character(type_of_violence)]
  )

# Gesamtanzahl an Events

n_events_sahel <- nrow(GED_sahel_desc)

# Gesamtanzahl der Todesopfer

total_deaths_best_sahel <- sum(GED_sahel_desc$best, na.rm = TRUE)
total_deaths_civilians_sahel <- sum(GED_sahel_desc$deaths_civilians, na.rm = TRUE)


# Ausgabe der Ergebnisse zu Afrika

cat("Deskriptive Analyse: Afrika (ab 2000)\n")
cat("--------------------------------------------------\n")
cat("Gesamtanzahl an Konflikten:", fmt(n_conflicts_africa), "\n")
cat("Gesamtanzahl an Konfliktereignissen (Events):", fmt(n_events_africa), "\n")
cat("Gesamte Todeszahl (best):", fmt(total_deaths_best_africa), "\n")
cat("Gesamte Zahl ziviler Todesopfer:", fmt(total_deaths_civilians_africa), "\n\n")

cat("Konflikte nach Gewalttyp in Afrika:\n")
print(conflicts_by_type_africa)

cat("\n\n")


# Ausgabe der Ergebnisse zur Sahel-Zone

cat("Deskriptive Analyse: Sahel-Zone (ab 2000)\n")
cat("--------------------------------------------------\n")
cat("Gesamtanzahl an Konflikten:", fmt(n_conflicts_sahel), "\n")
cat("Gesamtanzahl an Konfliktereignissen (Events):", fmt(n_events_sahel), "\n")
cat("Gesamte Todeszahl (best):", fmt(total_deaths_best_sahel), "\n")
cat("Gesamte Zahl ziviler Todesopfer:", fmt(total_deaths_civilians_sahel), "\n\n")

cat("Konflikte nach Gewalttyp in der Sahel-Zone:\n")
print(conflicts_by_type_sahel)

# cat wird für eine einfache Ausgabe von Text verwendet

```

# Erklärung

```{r}
Kommentare
```

# Aufbau und Durchführung der Datenanalyse (exploratives Clustering) mit Beschreibung

Für die Durchführung der Clusteranalyse sind verschiedene Schritte notwendig.

# Eingrenzung der Daten zur späteren Clusteranalyse

```{r}

# Die Länder der Region der späteren Clusteranalyse werden festgehalten (dafür wird ein Vektor genutzt)

sahel_countries <- c("Senegal",
                     "Mauritania",
                     "Mali",
                     "Burkina Faso",
                     "Niger",
                     "Chad",
                     "Sudan")

# Hier wird ein neuer Datensatz auf Grundlage der benötigten Filter definiert und geladen
# Gefilterte Teilmenge: Länder der Sahelzone, Zeitrahmen ab 2000, hohe Genauigkeit der geographischen Daten, hohe Klarheit des Ereignisses 

GED_sahel <- GED |>
  filter(country %in% sahel_countries) |> # Der Begriff %in% prüft, ob der Wert in einem Vektor enthalten ist
  filter(year >= 2000) |>
  filter(where_prec %in% c(1, 2)) |>
  filter(event_clarity == 1)

# Ziel des Schrittes ist die Definition der Grundgesamtheit

```

# Erklärung

```{r}
Kommentare
```

```{r}

# Überprüfung, ob die Filter korrekt sind und wie viele Beobachtungen übrig bleiben

unique(GED_sahel$country)

glimpse(GED_sahel)

# Es dürfen nun nur noch die sieben ausgewählten Länder angezeigt werden
# Geografische Daten nun im dbl Format
# Zeitangaben nun im date Format

```

# Erklärung

```{r}
Kommentare
```

# Erstellung geometrischer Punkte

```{r}

# Neuer Datensatz wird erstellt mit allen vorherigen Variablen und mit einer neuen Spalte geometry (geometrischer Punkt)

GED_sahel_sf <- GED_sahel |>
  st_as_sf(
    coords = c("longitude", "latitude"),  # x = longitude, y = latitude
    crs = 4326,                           # WGS84 / EPSG:4326 (Grad)
    remove = FALSE                        # Datensatz behält latitude/longitude als Spalten
  )

# Zweck: Umwandlung des Datensatzes in ein räumliches sf-Objekt

# sf ("simple features") ist ein Datenformat für Geodaten in R, bei dem jeder Datensatz eine Geometrie (einen Punkt) besitzt

# CRS = Coordinate Reference System
# Es beschreibt, wie Koordinaten auf der Erdoberfläche interpretiert werden

# EPSG:4326 entspricht dem geographischen Koordinatensystem WGS84, das auch von GPS-Systemen verwendet wird
# Die Koordinaten liegen hier in Grad vor (Breite/Länge)

```

# Erklärung

```{r}
Kommentare
```

```{r}

# Überprüfung, ob das Koordinatenreferenzsystem korrekt gesetzt wurde, da spätere räumliche Berechnungen davon abhängen

# Überprüfung: Welche Projektion/CRS hat das sf-Objekt?

st_crs(GED_sahel_sf)

# "User input: EPSG:4326" --> Das CRS wurde korrekt gesetzt
# "GEOGCRS["WGS 84"" --> Das System ist WGS84
# "ANGLEUNIT["degree"" --> Die Einheit ist Grad
# Umrechnung von Grad in Meter erfolgt im nächsten Schritt


# Überprüfung: Wie ist die geometry-Variable (Spalte) definiert?

head(st_geometry(GED_sahel_sf))

# "POINT (-0.20232 14.49112)" --> Für jedes Event leigt ein geographischer Punkt vor

```

# Erklärung

```{r}
Kommentare
```

# Definition der Kartenprojektion

```{r}

# Zweck: Für Distanz- und Clusteranalysen müssen Koordinaten in einem metrischen Koordinatensystem vorliegen, da geographische Koordinaten (Grad) keine konstanten Distanzen darstellen.

# LAEA = Lambert Azimuthal Equal Area
# Eine flächentreue Kartenprojektion, die Verzerrungen um das definierte Projektionszentrum minimiert.

# Neuer Datensatz wird erstellt
# Es werden die Vorherig erstellten Koordinaten in Meter-Koordinaten auf Grundlage des LAEA erzeugt


# 1) Projektion eines Koordinatenreferenzsystem definieren (LAEA) –> Zentrum grob in der Sahelzone

# Das Projektionszentrum (15°N, 10°E) liegt ungefähr im Zentrum der Sahelzone, wodurch räumliche Verzerrungen reduziert werden.

crs_laea_sahel <- "+proj=laea +lat_0=15 +lon_0=10 +datum=WGS84 +units=m +no_defs"


# 2) Transformation der Daten von WGS84 (Grad) zu LAEA (Meter)

GED_sahel_laea <- GED_sahel_sf |>
  st_transform(crs = crs_laea_sahel)


# 3) x/y-Koordinaten (in Metern) aus der Geometrie extrahieren

# Die Funktion st_coordinates() extrahiert die projizierten x/y-Koordinaten aus der Geometrie
# Wird in coords_m abgespeichert und im nächsten Schritt wieder darauf zugegriffen

coords_m <- st_coordinates(GED_sahel_laea)


# Zusatz: x/y als Spalten zum Datensatz hinzufügen

GED_sahel_laea <- GED_sahel_laea |>
  mutate(
    x_m = coords_m[, 1],
    y_m = coords_m[, 2]
  )

```

# Erklärung

```{r}
Kommentare
```

```{r}

# Zweck: Die Größenordnung der Koordinaten liegt im Bereich mehrerer, Millionen Meter und bestätigt somit die korrekte metrische Projektion

# Überprüfung: CRS und Größenordnung der Koordinaten

st_crs(GED_sahel_laea)

# "METHOD["Lambert Azimuthal Equal Area"" --> LAEA-Projektion wurde korrekt angewendet
# "LENGTHUNIT["metre",1]" --> Koordinaten sind nun in Meter

summary(GED_sahel_laea$x_m)
summary(GED_sahel_laea$y_m)

# Interpretation der Koordinatenwerte
# Min: -2904076
# Max: 2828501
# Min: -1160338
# Max: 955275
# Bedeutung: Koordinaten liegen ungefähr im Bereich von +- 3000km --> Plausibel für eine Region von der Größe der Sahelzone

```

# Erklärung

```{r}
Kommentare
```

# Clusteranalyse

```{r}

# HDBSCAN clustering (explorativ)


# 1) Parameter setzen: Mindestgröße/Robustheit eines Clusters

# HDBSCAN ist ein dichtebasiertes Clusterverfahren, das Cluster als Regionen hoher Punktdichte identifiziert
# Es ist eine Erweiterung des DBSCAN-Algorithmus und kann Cluster unterschiedlicher Dichte erkennen

# minPts definiert die minimale Anzahl von Punkten, die in einer lokalen Nachbarschaft vorhanden sein müssen, damit eine Region als Cluster erkannt wird

minPts_value <- 30

# 2) HDBSCAN ausführen
# coords_m ist eine Matrix: Spalte 1 = x (m), Spalte 2 = y (m)

hdb <- hdbscan(coords_m, minPts = minPts_value)

# 3) Ergebnisse an Datensatz anhängen

# cluster: 0 = noise (kein Cluster), 1..k = Cluster-IDs
# membership_prob: "Sicherheit" der Zuordnung (0..1)

# membership_prob beschreibt die Sicherheit, mit der ein Punkt einem Cluster zugeordnet wird
# Werte nahe 1 bedeuten eine stabile Clusterzugehörigkeit

# Die Anzahl der Cluster wird automatisch vom Algorithmus bestimmt
# Anders als bei k-means muss die Clusterzahl nicht vorgegeben werden

GED_sahel_laea <- GED_sahel_laea |>
  mutate(
    cluster_id = hdb$cluster,
    cluster_prob = hdb$membership_prob
  )

```

# Erklärung

```{r}
Kommentare
```

```{r}

# Überprüfung: Wie viele Cluster? Wie viel Noise?


# Größe der Cluster --> Punkte gleich Ereignisse

table(GED_sahel_laea$cluster_id)

# Anzahl der  Cluster --> 10 Stück

n_clusters <- length(setdiff(unique(GED_sahel_laea$cluster_id), 0))

# Noise Anteil --> 4,9 % der Punkte sind Rauschen und gehören keinem Cluster an

noise_share <- mean(GED_sahel_laea$cluster_id == 0)

n_clusters
noise_share

# Clusterwahrscheinlichkeit --> Die Mehrheit der Punkte gehört einem Cluster an

summary(GED_sahel_laea$cluster_prob)

```

# Erklärung

```{r}
Kommentare
```

# Erstellung der Karten

# Einfache Karte der Cluster

```{r}

# Bild zur Darstellung der Cluster mit ggplot2

# Okabe-Ito Palette definieren
okabe_ito <- c(
  "#000000",  # 0 = Noise (schwarz)
  "#E69F00",
  "#56B4E9",
  "#009E73",
  "#F0E442",
  "#0072B2",
  "#D55E00",
  "#CC79A7",
  "#999999",
  "#882255",
  "#44AA99"
)

p_clusters <- ggplot(
  GED_sahel_laea,
  aes(
    x = longitude,
    y = latitude,
    color = factor(cluster_id)
  )
) +
  
  # Legendenpunkte vergrößern
  guides(
  color = guide_legend(
    override.aes = list(size = 3)
    )
  ) +
  
  geom_point(size = 0.8, alpha = 0.7) +
  coord_equal() +
  scale_color_manual(
    values = okabe_ito,
    labels = c("Noise", 1:10)
    ) +
  labs(
    color = "Cluster ID",
    title = paste0("Konflict-Cluster in der Sahelzone (minPts = ", minPts_value, ")")
  ) +
  theme_minimal()

p_clusters

 ggsave(
   filename = paste0("plots/clusters_map_okabeito_minPts_", minPts_value, ".png"),
   plot = p_clusters,
   width = 10,
   height = 6,
   dpi = 300
 )

```

# Cluster mit Ländern der Sahelzone

```{r}

# Cluster mit Ländern der Sahelzone

# Zusätzliche Abbildung: Karte (Sahel) + HDBSCAN-Cluster in Longitude/Latitude

# 1) Weltkarte als sf-Objekt laden

# sf steht für "simple features" und ist ein Datenstandard für Vektor-Geodaten

world_sf <- rnaturalearth::ne_countries(
  scale = "medium",
  returnclass = "sf"
)

# 2) Nur Sahel-Länder auswählen

sahel_map_sf <- world_sf |>
  filter(name %in% sahel_countries)

# 3) Farben der Okabe-Ito-Palette definieren
# 0 = Noise (schwarz)

okabe_ito_clusters <- c(
  "0"  = "#000000",  # Noise
  "1"  = "#E69F00",
  "2"  = "#56B4E9",
  "3"  = "#009E73",
  "4"  = "#F0E442",
  "5"  = "#0072B2",
  "6"  = "#D55E00",
  "7"  = "#CC79A7",
  "8"  = "#999999",
  "9"  = "#882255",
  "10" = "#44AA99"
)

# 4) Plot erstellen

p_clusters_map <- ggplot() +
  
  # Hintergrund: Länderflächen
  geom_sf(
    data = sahel_map_sf,
    fill = "grey90",
    color = "grey40",
    linewidth = 0.3
  ) +
  
  # Ländernamen
  geom_sf_text(
    data = sahel_map_sf,
    aes(label = name),
    size = 3,
    color = "black"
  ) +
  
  # Clusterpunkte
  geom_point(
    data = GED_sahel_laea,
    aes(
      x = longitude,
      y = latitude,
      color = factor(cluster_id)
    ),
    size = 0.6,
    alpha = 0.7
  ) +
  
  # Manuelle Farbskala
  scale_color_manual(
    values = okabe_ito_clusters,
    labels = c("Noise", 1:10)
  ) +
  
  # Legendenpunkte vergrößern
  guides(
  color = guide_legend(
    override.aes = list(size = 3)
    )
  ) +
  
  # Kartenausschnitt
  coord_sf(
    xlim = range(GED_sahel_laea$longitude),
    ylim = range(GED_sahel_laea$latitude),
    expand = FALSE
  ) +
  
  # Beschriftung
  labs(
    color = "Cluster ID",
    title = paste0("Konflikt-Cluster in der Sahelzone (minPts = ", minPts_value, ")"),
    x = "Längengrad",
    y = "Breitengrad"
  ) +
  
  theme_minimal()

# Plot anzeigen

p_clusters_map

# Speichern

 ggsave(
   filename = paste0("plots/clusters_map_okabeito_sahel.png"),
   plot = p_clusters_map,
   width = 10,
   height = 6,
   dpi = 300
 )

# Bedutung der Warnung
# Die Berechnung des Beschriftungspunktes kann bei Grad-Koordinaten ungenau sein, weil sie eigentlich für projizierte Koordinaten gedacht ist --> Unkritisch, da nur Ort des Labels betroffen ist!

```

# Cluster mit vollständiger Afrika-KArte

```{r}

GED_sahel_sf <- GED_sahel_sf |>
  mutate(cluster_id = GED_sahel_laea$cluster_id)

# Cluster mit vollständiger Afrika-Karte

# Komplette Abbildung: Cluster + Afrika-Karte + Ländernamen

# 1) Alle afrikanischen Länder laden

africa_sf <- rnaturalearth::ne_countries(
  scale = "medium",
  continent = "Africa",
  returnclass = "sf"
)

# 2) Bounding Box der Ereignisdaten erzeugen
# Grundlage: GED_sahel_sf liegt in WGS84 (Grad)

bbox_sahel <- st_bbox(GED_sahel_sf)

# 3) Kartenausschnitt manuell anpassen
# West/Ost wie in den Daten, Nordgrenze bis 35°N, Südgrenze ab 0°N

bbox_africa_map <- bbox_sahel
bbox_africa_map["ymin"] <- 3
bbox_africa_map["ymax"] <- 28

# 4) Afrika-Karte auf diesen Bereich zuschneiden

africa_crop <- st_crop(africa_sf, bbox_africa_map)

# 5) Okabe-Ito-Farbpalette definieren
# 0 = Noise

okabe_ito_clusters <- c(
  "0"  = "#000000",  # Noise
  "1"  = "#E69F00",
  "2"  = "#56B4E9",
  "3"  = "#009E73",
  "4"  = "#F0E442",
  "5"  = "#0072B2",
  "6"  = "#D55E00",
  "7"  = "#CC79A7",
  "8"  = "#999999",
  "9"  = "#882255",
  "10" = "#44AA99"
)

# 6) Plot erstellen

p_clusters_africa <- ggplot() +
  
  # Hintergrund: Länderflächen
  geom_sf(
    data = africa_crop,
    fill = "grey90",
    color = "grey40",
    linewidth = 0.3
  ) +
  
  # Ländernamen
  geom_sf_text(
    data = africa_crop,
    aes(label = name),
    size = 3,
    color = "black"
  ) +
  
  # Clusterpunkte
  geom_sf(
    data = GED_sahel_sf,
    aes(color = factor(cluster_id)),
    size = 0.6,
    alpha = 0.7
  ) +
  
  # Farbskala
  scale_color_manual(
    values = okabe_ito_clusters,
    breaks = as.character(0:10),
    labels = c("Noise", as.character(1:10))
  ) +
  
  
  # Legendenpunkte vergrößern
  guides(
  color = guide_legend(
    override.aes = list(size = 3)
    )
  ) +
  
  # Kartenausschnitt
  coord_sf(
    xlim = c(bbox_africa_map["xmin"], bbox_africa_map["xmax"]),
    ylim = c(bbox_africa_map["ymin"], bbox_africa_map["ymax"]),
    expand = FALSE
  ) +
  
  # Beschriftung
  labs(
    color = "Cluster-ID",
    title = paste0("HDBSCAN-Konflikt-Cluster im geographischen Kontext (minPts = ", minPts_value, ")"),
    x = "Längengrad",
    y = "Breitengrad"
  ) +
  
  theme_minimal()

# Plot anzeigen

p_clusters_africa

# Speichern

 ggsave(
   filename = paste0("plots/clusters_map_okabeito_africa_complete.png"),
   plot = p_clusters_africa,
   width = 10,
   height = 6,
   dpi = 300
 )

```

# Deskriptive Daten zu den Clustern

```{r}

# Vorbereitung der Daten für die Clusterbeschreibung
# Es werden nur echte Cluster betrachtet, Noise (cluster_id = 0) wird ausgeschlossen

GED_sahel_clustered <- GED_sahel_laea |>
  filter(cluster_id != 0)

```


```{r}

# Anzahl Konflikte pro Cluster mit Anzahl an Events (cluster_size) --> Clustergröße

GED_sahel_laea |>
  filter(cluster_id != 0) |>
  group_by(cluster_id) |>
  summarise(
    n_conflicts = n_distinct(conflict_new_id),
    cluster_size = n()
  ) |>
  arrange(desc(n_conflicts))

```

```{r}

# Dominanter Konflikt pro Cluster (share/purity-like measure) --> Anteil des häufigsten Konflikts vom Gesamtanteil

dominance_by_cluster <- GED_sahel_clustered |>
  count(cluster_id, conflict_new_id, conflict_name, name = "n") |>
  group_by(cluster_id) |>
  mutate(
    cluster_size = sum(n),
    share = n / cluster_size
  ) |>
  arrange(cluster_id, desc(share)) |>
  slice(1) |>
  ungroup() |>
  select(cluster_id, conflict_new_id, conflict_name, cluster_size, n_dominant = n, dominant_share = share)

dominance_by_cluster

```

```{r}

# Top-Konflikt pro Cluster

top_conflicts_by_cluster <- GED_sahel_clustered |>
  count(cluster_id, conflict_new_id, conflict_name, name = "n") |>
  group_by(cluster_id) |>
  mutate(share = n / sum(n)) |>
  arrange(cluster_id, desc(share)) |>
  slice_head(n = 5) |>
  ungroup()

top_conflicts_by_cluster

```

# Diagramme

# Anzahl Konflikte pro Cluster

```{r}

# Plot 1: Anzahl unterschiedlicher Konflikte pro Cluster (Balkendiagramm)

conflicts_per_cluster <- GED_sahel_laea |>
  filter(cluster_id != 0) |>
  group_by(cluster_id) |>
  summarise(
    n_conflicts = n_distinct(conflict_new_id),
    cluster_size = n(),
    .groups = "drop"
  ) |>
  arrange(cluster_id)

p_conflicts <- ggplot(
  conflicts_per_cluster,
  aes(x = factor(cluster_id), y = n_conflicts)
) +
  geom_col(fill = "grey40") +
  labs(
    title = "Anzahl unterschiedlicher Konflikte pro HDBSCAN-Cluster",
    subtitle = paste0("minPts = ", minPts_value, " (Noise ausgeschlossen)"),
    x = "Cluster-ID",
    y = "Anzahl unterschiedlicher Konflikte"
  ) +
  theme_minimal()

p_conflicts

ggsave(
  filename = paste0("plots/new_bar_conflicts_per_cluster_minPts_", minPts_value, ".png"),
  plot = p_conflicts,
  width = 10,
  height = 6,
  dpi = 300
)

```

# Dominant Share pro Cluster

```{r}

# Plot 2: Anteil des dominanten Konflikts pro Cluster (Homogenität)

p_dominance <- ggplot(
  dominance_by_cluster,
  aes(x = factor(cluster_id), y = dominant_share)
) +
  geom_col(fill = "grey40") +
  scale_y_continuous(labels = scales::percent) +
  labs(
    title = "Anteil des dominanten Konflikts pro HDBSCAN-Cluster",
    subtitle = paste0("minPts = ", minPts_value, " (Noise ausgeschlossen)"),
    x = "Cluster-ID",
    y = "Anteil des dominanten Konflikts"
  ) +
  theme_minimal()

p_dominance

ggsave(
  filename = paste0("plots/new_bar_dominant_share_per_cluster_minPts_", minPts_value, ".png"),
  plot = p_dominance,
  width = 10,
  height = 6,
  dpi = 300
)

```
